臺灣高等法院刑事裁定　　　　　　　　 96年度聲再字第254號
再審聲請人
即受判決人　甲○○原名許桂芳.
上列聲請人因恐嚇案件，對於本院95年度上訴字第4159號，中華
民國96年1月23日第二審確定判決（原審案號：臺灣士林地方法
院95年度訴字第26號；起訴案號：臺灣士林地方法院檢察署94年
度偵字第10110、10196、10197、10332、10401、10402、10403
號；併辦案號：臺灣臺北地方法院檢察署95年度偵字第515 、
831號），聲請再審，本院裁定如下：
    主  文
再審之聲請駁回。
    理  由
一、聲請意旨略以：一刑事訴訟法第四百二十條第三項 (應為第
    一項第三款)：受有罪判決之人，已證明其係被誣告者，得
    聲請再審 (證一)，本案牽連罪已取得五項無罪諭知，證明
    本案冤情重重，有人主導栽贓構陷加害被告；刑法 (應為刑
    事訴訟法)第四百二十一條：第二審有罪判決確定，如就足
    生影響於判決之重要證據【漏未審酌者】，亦得為受判決人
    之利益，聲請再審。緣尹虹湄所提證據錄音帶係翻錄自90年
    間被告與尹虹湄發生偽造支票訴訟案件其中經過和處理的過
    程之一部份，本案已結束在五年以前，尹女因看報有不利於
    被告之報導，再將五年前舊帶拿出給警察機關做為報復道具
    ，刑法規定結案之訴訟案件，效力及於相關案情和證物證人
    ，無特殊情形不得再拿出來亂告人，尹女所提錄音帶僅能佐
    證，不能獨立再行訴訟，院方應為不受理判決為宜。二系爭
    留言經過事實係尹女闖禍軋空白支票，犯偽造有價證券罪即
    無從聯絡，被告有拜託她辦公室同事龍惠珠請她出面解決；
    被告透過尹女同學呂桂芳幫忙，約出尹女商談處理該件糾紛
    ，可傳呂桂芳，縱有惡言在先，但事出有因，又處理在後，
    幫忙協商者還有數位證人，包括被害人許正隆、呂桂芳、法
    院事務官，在在證明被告沒有恐嚇傷害尹女的犯意和動機，
    更沒有行為，所有證物亦呈當庭播放過，認為並未觸法，顧
    及息事寧人，說服被害人許正隆不再追訴才讓該案落幕，得
    以不再異議結束，如被告在五年前有恐嚇尹女犯行，何以當
    時協調之相關人不知道？尹女因對被告不滿才對被告行此報
    復手段云云。
二、按有罪之判決確定後，為受判決人之利益聲請再審，必其聲
    請之理由合於刑事訴訟法第四百二十條第一項所定情形之一
    或同法第四百二十一條事由者，始准許之。而刑事訴訟法第
    四百二十條第一項第六款所謂發見確實之新證據，係指該證
    據於事實審法院判決前已經存在，為法院、當事人所不知，
    不及調查斟酌，至其後始行發見，且就證據本身形式上觀察
    ，固不以絕對不須經過調查程序為條件，但必須顯然可認為
    足以動搖原有罪確定判決，而為受判決人無罪、免訴、免刑
    或輕於原判決所認罪名之判決者為限。故受理聲請再審之最
    後事實審法院，應就聲請再審理由之所謂「新證據」，是否
    具備事實審判決前已經存在，為法院、當事人所不知，事後
    方行發見之「嶄新性」，及顯然可認足以動搖原有罪確定判
    決，應為無罪、免訴、免刑或輕於原判決罪名之「顯然性」
    二要件，加以審查，為判斷應否准予開始再審之準據（最高
    法院九十三年度台抗字第九十八號裁定參照）。又刑事訴訟
    法第四百二十一條規定，不得上訴於第三審法院之案件，除
    前條規定外，其經第二審確定之有罪判決，如就足生影響於
    判決之重要證據漏未審酌者，亦得為受判決人之利益，聲請
    再審。所謂重要證據，必須該證據已足認定受判決人應受無
    罪、或免訴、或輕於原審所認定之罪名方可，如不足以推翻
    原審所認定罪刑之證據，即非足生影響於原判決之重要證據
    。又所謂漏未審酌，乃指第二審判決前已發現而提出之證據
    ，未予審酌而言，如證據業經法院依調查之結果，本於論理
    法則、經驗法則，取捨證據後，認定事實。被捨棄之證據，
    亦已於理由內敘明其捨棄之理由者，即非漏未審酌，是如僅
    係對法院證據取捨持相異評價，即不能以此為由聲請再審（
    最高法院八十九年度台抗字第三十號裁定意旨參照）。
三、經查：
  (一)按以刑事訴訟法第四百二十條第一項第一款至第三款及第五
    款為聲請再審理由之情形者，必須證明該等情形已經判決確
    定，或其刑事訴訟不能開始或續行非因證據不足者為限，始
    得准許再審之聲請，為法第四百二十條第二項所明定。聲請
    人聲請意旨似引其所附之臺灣高等法院檢察署96年2月1日檢
    紀騰字第4284號函，作為其受有罪判決已證明係被誣告之證
    據，而依刑事訴訟法第四百二十條第一項第三款聲請本件再
    審。綜觀該函內容，僅述及「... 就被告潘富三、黃國寶、
    潘祐輔、陳丹倪、楊麗春、白興和等誣告等部分，業經本署
    以96年1月18日檢紀騰字第2443號函，發回臺灣士林地方法
    院檢察署依法偵辦中」等語，即該函所指相關誣告部分經該
    署發回臺灣士林地方法院檢察署偵辦，仍在偵查階段中，尚
    未進行司法審理程序，更遑論經判決確定，顯與上揭受有罪
    判決之人，須以「確定判決」證明其係受誣告之規定不符；
    另刑事訴訟法第四百二十一條中所謂漏未審酌，乃指第二審
    判決前已發現而提出之證據，未予審酌而言，本件原確定判
    決日期為96年1月23日，而聲請人所引前揭臺灣高等法院檢
    察署檢紀騰字第4284號函之發文日期為96年2月1日，該函顯
    在原確定判決後始為存在，即不可能為「第二審判決前已發
    現而提出之證據」，亦不得以此為由聲請再審之理由。
  (二)聲請人謂其曾透過龍惠珠、呂桂芳等人出面，邀被害人出面
    處理，並包括被害人許正隆、法院事務官等數位證人幫忙協
    商，可傳相關人等為證云云，即須經調查該等相關人證之程
    序，要與上揭顯然可認足以動搖原有罪確定判決，應為無罪
    、免訴、免刑或輕於原判決罪名之「顯然性」要件不符，而
    不足為聲請開始再審之依據。
四、綜上所述，再審聲請人所述各節並無合於刑事訴訟法第四百
    二十條第一項各款、第四百二十一條所定之情形，自難認有
    再審之理由，應予駁回。
五、據上論斷，應依刑事訴訟法第四百三十四條第一項，裁定如
    主文。
中　　華　　民　　國　　96　　年　　8 　　月　　28　　日
                  刑事第十五庭  審判長法  官  吳昭瑩
                                      法  官  蘇隆惠
                                      法  官  李正紀
以上正本證明與原本無異。
不得抗告。
                                      書記官  鄭信昱
中　　華　　民　　國　　96　　年　　8 　　月　　29　　日
